臺灣高等法院臺中分院刑事判決　　　　 96年度上訴字第332號
上　訴　人
即　被　告　乙○○
上　訴　人
即　被　告　丁○○即蔡錦洲
前列一人
選任辯護人　張慶宗律師
上　訴　人
即　被　告　甲○○
　　　　　　　　　　　3號
　　　　　　　　　　（現於臺灣臺中看守所羈押中）
上列上訴人等因偽造文書等案件，不服臺灣南投地方法院九十五
年度訴字第一九九號中華民國九十五年十二月十八日第一審判決
（起訴案號：臺灣南投地方法院檢察署九十四年度偵字第一六一
六號、九十五年度偵字第五九七號，追加起訴案號：九十五年度
偵字第二一二八、二一二九號、九十五年度偵緝字第一○一號）
，提起上訴，並經臺灣南投地方法院檢察署檢察官移送併辦審理
（九十六年偵字第六０三九號），本院判決如下：
    主  文
原判決撤銷。
乙○○行使偽造私文書，處有期徒刑貳年。不動產買賣契約書上
承買人欄偽造「壬○○」之署名壹枚沒收。
丁○○共同犯詐欺取財罪，處有期徒刑貳年貳月。
甲○○共同連續犯詐欺取財罪，處有期徒刑肆年。
    事  實
一、戊○○（目前通緝中）、甲○○共同基於意圖為自己不法所
    有之概括犯意聯絡，並與乙○○基於詐欺取財之犯意聯絡，
    由戊○○對外佯稱係前立委簡金卿立法院辦公室主任「林文
    宗」，於民國九十二年十一月底間，在南投縣地區遇有財務
    上困境之劉美齡，戊○○見有機可趁，即自稱林文宗對劉美
    齡表示中國國民黨（下以國民黨稱之）黨部某高級黨工，因
    政權輪替，急欲以該黨資金承買開發土地，劉美齡聞言，即
    帶戊○○去見其兄即擔任埔里鎮獅子會會長之壬○○，並請
    其看看和壬○○共有之土地可否中意，戊○○即偽稱國民黨
    要購地起碼要上億以上，因此並未訂立買賣契約，另以如有
    知悉更大的土地要賣亦可仲介，引發壬○○擔任其間仲介土
    地之高度興趣，在洽談後龍、香山、埔里及名間等多筆土地
    後，戊○○等人認時機成熟，即於九十三年三月初，推由乙○○向吳金來（按吳金來受地主張淑芬、吳金寶、蔡宜真、
    劉蕓綾委託出賣土地）表示欲以新臺幣（下同）四千零五十
    七萬元購買如附表一編號一號所示土地，雙方並透過代書黃
    建登而簽立買賣契約書，乙○○則當場交付發票人為詹四川
    、付款人為臺中市第七商業銀行崇德分行，發票日為九十三
    年三月十九日、票面金額為二百萬元之支票一紙予吳金來，
    作為訂金，而尾款則以遠期支票給付，地主委託之代理人吳
    金來則將土地權狀交予代書黃廣明，乙○○另於九十三年三
    月十八日，未經壬○○同意，利用不知情之代書黃建登於土
    地買賣契約書上偽簽壬○○署名而偽造私文書，並持以對吳
    金來提示，以營造該筆土地將轉賣予壬○○。另戊○○對壬○○佯稱該地每坪價值為三萬六千元，總地價約達一億三千
    萬元，並偽稱國民黨高級黨工蔡先生願以該價格購買，表示
    如果地主知道有人願出更高價格，即不願讓壬○○賺取佣金
    ，同時願共同合夥購買該土地轉賣蔡先生之詐術，致使壬○○不疑有他，遂和其妻潘金粧於九十三年三月十八日，至南
    投縣埔里鎮第一商業銀行埔里分行購買票號為ＡＦ0000
    000號，面額為一千三百萬元，付款人為第一商業銀行南
    投分行之匯款支票，於九十三年三月十九日九時許，到戊○○所指定設於南投市○○○路六九號黃廣明所經營代書事務
    所，由乙○○（起訴書誤認係代書黃廣明）出示保管上開土
    地之權狀，壬○○看過土地權狀後，土地權狀即交由代書黃
    廣明保管，戊○○則出示載有匯款一千三百萬元至乙○○所
    指定之局號0000000號、帳號一七八七三○號戶名甲○○之郵局匯款單予壬○○，並供其影印留存，以取信壬○○，致使壬○○不疑有他，而與地主委託之代理人乙○○（
    按出賣人為張淑芬、吳金寶、蔡宜真、劉蕓綾，乙○○係以
    出賣人代理人之身分與壬○○訂約）簽訂買賣不動產契約，
    約定總價為八千八百五十萬元，並交付上開一千三百萬元之
    匯票，以支付頭期款（另部分原約定由戊○○支付一千三百
    萬元，二人合計二千六百萬元），另約定於九十三年三月二
    十三日支付第二期款四千二百萬元，尾款二千五十萬元則於
    移轉登記後付清。乙○○於取得壬○○所交付之匯款支票後
    ，於附表二編號一至三號所示之時間匯入所示之帳戶內，附
    表二編號一其中之二百萬元用以償還積欠黃金樑之借款，附
    表二編號一其中之一百萬元則由乙○○取得（扣除乙○○向
    黃金樑借款之利息一萬八千元，乙○○實際取得九十八萬二
    千元），另附表二編號二、三匯入之一千萬元則由甲○○領
    出花用。乙○○得逞後，即於九十三年三月二十三日，至上
    開黃廣明代書處取回十二張土地所有權狀。另壬○○於九十
    三年三月二十五日至黃廣明代書事務所欲與該自稱國民黨黨
    工之蔡先生簽約時，該名自稱國民黨工蔡先生則以沒有看見
    土地權狀為由，拒絕簽約承買，壬○○警覺有異，經向地主
    委託之代理人吳金來查詢後，始知受騙。
二、戊○○、甲○○復承前意圖為自己不法所有之概括犯意聯絡
    ，並與丁○○及真實姓名不詳自稱「蔡正雄」之成年男子共
    同基於詐欺取財之犯意聯絡，推由戊○○偽稱係前立委簡金
    卿之立法院辦公室主任「林漢中」，於九十三年五月間，以
    「蔡正雄」欲高價購買附表一編號二號所示土地開發溫泉為
    餌，引發前埔里同濟會會長庚○○對擔任其間仲介土地之高
    度興趣，另由知情有犯意聯絡之丁○○先以六千五百萬元代
    價與地主謝萬生簽立土地買賣契約。而戊○○（當時自稱林
    漢中）即對庚○○詢問原所規劃投資土地已被人搶先一步買
    走，地主謝萬生又不願告知是何人買走，但因該買賣是任職
    埔里高工之童玉珠介紹，便請庚○○代為打聽，嗣庚○○自
    童玉珠處得知係丁○○購買該土地後，即多次與戊○○聯繫
    ，九十三年六月十日戊○○即夥同該名「蔡正雄」之人，邀
    約庚○○至前名間鄉鄉長己○○住處洽談，該名「蔡正雄」
    之人即簽立上載有承購總價一億八千萬元及未載有承購金額
    之授權書，授意庚○○在一億八千萬元內以承購該土地，同
    日晚上間，庚○○即至臺中市○○路長榮桂冠酒店會見丁○○，雙方洽談讓售價為一億三千萬元。嗣九十三年六月二十
    日，戊○○邀庚○○至南投縣中興新村戀戀荷風咖啡館洽商
    ，對庚○○佯稱為賺取「蔡正雄」買賣之中間差價，願與其
    各自出資二千萬元與丁○○簽約，致使庚○○不疑有他，於
    附表一編號二所示時間簽立不動產買賣契約，並依丁○○所
    指示帳戶給付如附表二編號四、五所示之金額於該等帳戶內
    ，旋即為甲○○提領一空，迨庚○○於九十三年六月二十三
    日，向該名「蔡正雄」之人查詢是否承買及請補購買資金時
    ，發現戊○○等人均已不知去向，始知受騙。
三、案經壬○○、庚○○訴由南投縣調查站移送臺灣南投地方法
    院檢察署檢察官偵查起訴及追加起訴。
    理  由
甲、程序部分：
一、按數人共犯一罪或數罪者，為相牽連之案件；於第一審辯論
    終結前，得就與本案相牽連之犯罪或本罪之誣告罪，追加起
    訴，刑事訴訟法第七條第二款、第二百六十五條分別定有明
    文。本件檢察官起訴被告乙○○、丁○○分別與戊○○涉犯
    詐欺取財犯行，檢察官認被告戊○○、甲○○與上開被告乙○○、丁○○具有共犯關係，為數人共犯一罪，依刑事訴訟
    法第二百六十五條第一項之規定追加起訴，經核無不合，自
    應就追加起訴部分併予審酌，合先敘明。
二、次按被告以外之人於偵查中向檢察官所為陳述，除顯有不可
    信之情況者外，得為證據，同法第一百五十九條之一第二項
    定有明文。偵查中對被告以外之人（包括證人、鑑定人、告
    訴人、被害人及共同被告等）所為之偵查筆錄，或被告以外
    之人向檢察官所提之書面陳述，性質上均屬傳聞證據。惟現
    階段刑事訴訟法規定檢察官代表國家偵查犯罪、實施公訴，
    依法其有訊問被告、證人及鑑定人之權，證人、鑑定人且須
    具結，而實務運作時，檢察官偵查中向被告以外之人所取得
    之陳述，原則上均能遵守法律規定，不致違法取供，其可信
    度極高，職是，被告以外之人前於偵查中已具結而為證述，
    除反對該項供述得具有證據能力之一方，已釋明「顯有不可
    信之情況」之理由外，不宜以該證人未能於審判中接受他造
    之反對詰問為由，即遽指該證人於偵查中之陳述不具證據能
    力。且所謂不可信性情況，法院應審酌被告以外之人於陳述
    時之外在環境及情況，例如：陳述時之心理狀況、有無受到
    外力干擾等，以為判斷之依據。本件證人謝萬生、童麗芬等
    人於檢察官偵查中，以證人之身分陳述，經告以具結義務及
    偽證處罰後，於命證人朗讀結文後具結，其等係於負擔偽證
    罪之處罰心理下證述，並以具結擔保其供述之真實性，又無
    受其他不當外力干擾之情形，其等未曾提及檢察官在偵查時
    有不法取供之情形，依上說明，其等於偵查中之證言自均具
    有證據能力。
三、再按被告以外之人於審判中因滯留國外或所在不明而無法傳
    喚或傳喚不到者，其於檢察事務官、司法警察官或司法警察
    調查中所為之陳述，經證明具有可信之特別情況，且為證明
    犯罪事實之存否所必要者，得為證據，刑事訴訟法第一百五
    十九條之三第三款定有明文。查，證人即共同被告戊○○於
    調查中所為之陳述，係屬被告以外之人於審判外之言詞陳述
    ，原則上不得作為證據，惟證人戊○○目前另案通緝中，有
    臺灣高等法院被告前案紀錄表在卷可參（見本院卷第九十一
    至一０一頁），足認證人戊○○目前所在不明無法傳喚，已
    無從查明其目前之居住處所傳喚至本院作證，本院審酌證人
    戊○○於調查中之證述，係在被告等人犯案後較初之陳述，
    當時記憶較為深刻清晰，可立即反應所知，不致因時隔日久
    而遺忘案情；且較少權衡利害得失或來自被告或其他人之壓
    力而出於虛偽不實之指證，或事後串謀而故為迴護被告之機
    會，依刑事訴訟法第一百五十九條之三第三款規定，證人戊○○於司法警察調查中所為之陳述，客觀上應具有較可信之
    特別情況，且為證明被告犯罪事實存否所必要，依前揭說明
    ，其於調查中之證言即具有證據能力，得作為證據。
四、復按被告以外之人（包括證人、鑑定人、告訴人、被害人及
    共同被告等）於審判外之陳述雖不符刑事訴訟法第一百五十
    九條之一至之四等四條之規定，而經當事人於審判程序同意
    作為證據，法院審酌該言詞陳述或書面陳述作成時之情況，
    認為適當者，亦得為證據；當事人、代理人或辯護人於法院
    調查證據時，知有刑事訴訟法第一百五十九條第一項不得為
    證據之情形，而未於言詞辯論終結前聲明異議者，視為有前
    項之同意，同法第一百五十九條之五定有明文。立法意旨在
    於傳聞證據未經當事人之反對詰問予以核實，原則上先予排
    除。惟若當事人已放棄反對詰問權，於審判程序中表明同意
    該等傳聞證據可作為證據；或於言詞辯論終結前未聲明異議
    ，基於尊重當事人對傳聞證據之處分權，及證據資料愈豐富
    ，愈有助於真實發見之理念，且強化言詞辯論主義，使訴訟
    程序得以順暢進行，上開傳聞證據亦均具有證據能力。本件
    證人壬○○、吳金來、黃金樑、陳麗雲、庚○○、謝萬生、
    辛○○、曾德勳等人固曾於調查中為陳述，其性質雖屬傳聞
    證據，惟查無符合同法第一百五十九條之一至之四等前四條
    之情形，其所為之上開調查筆錄內容，業經本院審理時予以
    提示並告以要旨，且各經檢察官及被告等人表示意見。當事
    人已知上述筆錄乃傳聞證據，且均未於言詞辯論終結前對該
    等筆錄內容聲明異議，依上開規定，是其等於調查中之證言
    已擬制同意其有證據能力，本院審酌上開筆錄作成時，較無
    人情施壓或干擾，亦無不當取供之情形，認為以之作為本案
    之證據亦屬適當，是其等於調查中之證言自具有證據能力。
乙、實體部分：
一、認定犯罪事實所依據的證據及理由：
  (一)被告乙○○部分：
    被告乙○○辯稱：伊只是單純介紹土地買賣，伊沒有詐欺及
    行使偽造私文書云云。
    1.關於被告乙○○行使偽造私文書之犯行：
    (1)證人壬○○於九十三年七月十四日調查中證稱：「吳金來
      與乙○○簽訂買賣土地合約書時，合約書上之買收人同時
      加註我的名字，實際我並不知情，該份合約書並未經過我
      本人同意及簽名蓋章。」等語（見九十五年度偵字第五九
      七號影卷第三０頁）；證人壬○○於原審審理中到庭具
      結證稱：伊並不知道不動產買賣契約書上為何會有伊的名
      字，伊亦未同意或授權被告乙○○以伊的名義簽契約書等
      語（見原審卷第二宗第六十六頁）。
  　(2)證人即承辦本案如附表一編號一所示土地買賣之代書黃建
      登於原審審理中到庭具結證稱：本件土地交易是被告乙○○直接找伊一起到地主吳金來家簽的，簽約時被害人壬○○並沒有到場，契約在買受人欄上有寫壬○○，是被告乙○○說要寫的，當天是乙○○用印，壬○○沒有用印等語
      （見原審卷第一宗第一八四至一八六頁）。
  　(3)證人即出賣如附表一編號一土地之代理人吳金來於原審審
      理中到庭具結證稱：伊不知道被告乙○○為何要買上開土
      地，被告乙○○第一次就直接帶代書黃建登到伊家中就說
      要買，當時先付定金二百萬元，總價約四千萬元左右，第
      一次簽約沒有簽壬○○，確定之後，被告乙○○又告訴伊
      有人要跟他一起買，要伊在契約書上面加上壬○○等語（
      見原審卷第一宗第一八八至一九一頁）。
    (4)被告乙○○於九十四年十二月十四日調查中供稱：「（問
      ：〈提示：九十三年三月十八日不動產買賣契約書一份〉
      該契約書是否即為你與吳金來簽訂的不動產買賣契約書？
      買受人除了乙○○外，何以另增加壬○○為買受人？壬○○的姓名由何人簽署？有無經壬○○同意？）是的，是我
      拿第二份授權書給吳金來向地主蓋章時，吳金來表示被授
      權人既然除我以外，另增加壬○○，所以在不動產契約上
      亦需增加壬○○為買受人，我要求在場之黃建登代書在買
      受人上簽上壬○○，壬○○並不知情。」等語（見九十五
      年度偵字第五九七號影卷第九四、九五頁），
    (5)此外，復有被告乙○○所偽造之不動產買賣契約書影本附
      卷可稽（見九十三年度他字第六二六號影卷第四二至四
      六頁）。據上所述，足見被告乙○○並未取得證人壬○○
      之同意或授權而偽造證人壬○○之署名於不動產買賣契約
      書，而偽造私文書，並持以對證人吳金來行使。
    2.關於被告乙○○詐欺取財之犯行：
    (1)證人壬○○於原審審理中到庭具結證稱：是一個自稱林文
      宗的人（即同案被告戊○○）找伊妹妹劉美齡買土地，但
      他說土地太小了，他要買金額上億的土地，後來他要伊去
      找土地讓他買，被告乙○○是他介紹伊認識的，被告乙○○曾帶伊去看了好幾筆土地，但都沒有成交，最後成交的
      是被告乙○○所介紹的如附表一編號一所示之土地，伊與
      林文宗先跟吳金來買如附表一編號一所示之土地，約定每
      人先付一千三百萬元訂金給吳金來，伊付了一千三百萬元
      後，伊就找不到林文宗（按即戊○○），伊是因為被告乙○○有拿權狀給伊看，伊才會相信付一千三百萬元等語（
      見原審卷第二宗第六十四至六十六頁）。
    (2)證人吳金來於九十四年六月一日調查中證稱：「（問：你
      是否認識南投縣前議員辛○○、壬○○、林文宗（或戊○○）、甲○○、乙○○、潘明權等人？交往關係為何？有
      無金錢借貸關係？）我不認識辛○○、林文宗（或戊○○
      ）、甲○○、潘明權等人，另乙○○係在民國九十三年三
      月間，因土地買賣而認識，壬○○是乙○○給我的第二期
      土地款跳票後來找我，我才認識他並且知道他被乙○○騙
      。」、「（問：南投縣竹山鎮○○段地號六九六、九七○
      、九七一等三筆土地，總面積約三千六百坪，於九十三年
      間是否為你或蔡宜真所有之土地？目前所有權為何人所有
      ？當時市價約多少錢？）該土地當時是張淑芬、劉蕓綾、
      蔡宜真與吳金寶等四人共同持分，目前土地仍在四人名下
      ，當時市價每坪約新台幣（下同）一萬一千元。」、「（
      問：前述照鏡段地號六九六等三筆土地，你有無於九十三
      年間賣給乙○○，有無交易證明？買賣時間為何？由何家
      代書業者辦理過戶？）有寫買賣合約，但是沒有成交。九
      十三年二月左右，乙○○透過台中市代書黃建登事務所買
      賣合約，簽約買賣金額約四千萬元，訂金之後再分二期支
      付（數日後再開立第二期支票），他在代書面前當場支付
      二百萬元支票作為買賣訂金，該支票日後有兌現，之後約
      一千六百萬元左右的第二期款跳票，所以沒有辦理過戶。
      」、「（問：前述南投縣竹山鎮○○段地號六九六、九七
      ○、九七一等三筆土地，是張淑芬、劉蕓綾、蔡宜真與吳
      金寶等四人共同持分，為何由你出面洽商出售問題？）張
      淑芬、劉蕓綾、蔡宜真與吳金寶等四人出具委託書，委託
      我代為出面洽商出售問題。」、「（問：乙○○於九十三
      年間有無支付購買土地費用給你或蔡宜真？如何支付？金
      額多少？目前流向為何？）當時我與乙○○簽約買賣金額
      約四千萬元，乙○○在代書黃建登面前當場支付二百萬元
      支票作為買賣訂金，該支票日後有兌現，之後約一千六百
      萬元左右的第二期款跳票（解約後還乙○○），所以沒有
      辦理過戶。目前該二百萬元訂金目前在劉蕓綾復華銀行斗
      六分行帳戶中。」等語（見九十五年偵字第五九七號影卷
      第六五、六六頁）。證人吳金來於原審審理中到庭具結
      證稱：伊不知道被告乙○○為何要買上開土地，被告乙○○第一次就直接帶代書黃建登到伊家中就說要買，當時先
      付定金二百萬元，總價約四千萬元左右，被告乙○○交付
      二百萬元定金後，伊就將權狀寄放在代書黃建登那裡，後
      來到交付尾款時，被告乙○○沒有交付，伊要伊兒子到南
      投找被告乙○○，後來找到後，被告乙○○說權狀放在另
      一個代書那裡，伊兒子又到另一個代書那裡拿回來，後來
      就簽了解除買賣協議書，買賣過程中，伊並沒有聽到有人
      要向被告乙○○買土地，也沒有聽被告乙○○說要轉賣等
      語（見原審卷第一宗第一八八至一九一頁）。
    (3)證人壬○○與其妻潘金粧於九十三年三月十八日，至南投
      縣埔里鎮第一商業銀行埔里分行購買票號為ＡＦ0000
      000號，面額為一千三百萬元，付款人為第一商業銀行
      南投分行之匯款支票，此有該匯款支票影本一件附卷為憑
      （見九十三度他字第六二六號影卷第二八頁），證人壬○○所交付被告乙○○之一千三百萬元之支票，確係存入
      被告乙○○之帳戶內，並且由被告乙○○轉匯三百萬元入
      陳麗雲之銀行帳戶，並轉匯一千萬元入被告甲○○之銀行
      帳戶內，此部分事實業據證人壬○○、黃金樑、陳麗雲於
      調查中證述明確（見九十五年偵字第五九七號影卷第二
      七頁、第一二五至一二七頁、第一三二至一三四頁），被
      告乙○○對此亦不爭執，並有被告甲○○上開帳戶之交易
      明細存卷可參（見附表二編號二、三備註欄所載）。被告
      乙○○於九十五年一月二十四日偵查中供稱：「因為我欠
      施太昌一千多萬元，後來以一千萬元解決，施太昌就說提
      供給我這個帳號，叫我來清償債務。」、「（問：施太昌
      年籍？）五十多歲人。」、「我就跑到南投第一銀行提示
      ，再把其中的三百萬元電匯到我朋友黃金梁的太太陳麗雲
      在台中市○○○路的三信銀行帳戶，這筆錢是用來還代墊
      給吳金來的太太劉蕓綾帳戶的二百萬，一百萬是我之前欠
      陳麗雲的錢。」、「（問：剩下的一千萬元跑到何處？）
      我是在三月十九日在南投第一銀行匯到甲○○的帳戶。」
      等語（見九十四年度偵字第一六一六號影卷第四五、四
      六頁）。依被告乙○○供述之內容，其既已積欠他人一千
      多萬元，如何有資力購買土地？且被告乙○○事後亦找不
      到施太昌（見九十四年度偵字第一六一六號影卷第五九
      頁），亦無法提供施太昌之年籍資料以供查證，被告乙○○辯稱甲○○之銀行帳戶是施太昌提供云云，實有可疑。
      又被告乙○○如真欲向證人吳金來購買附表一編號一所示
      之土地，而無為自己不法所有之意圖，則何以將證人壬○○所交付欲購買上開土地之定金用以清償自己積欠之款項
      ，又何以須轉匯入被告甲○○之帳戶內，而不用以繳納予
      吳金來或匯入吳金來指定之帳戶作為購買土地之價金？
    (4)自稱「林文宗」之男子，佯稱為前立法委員簡金卿立法院
      辦公室主任，此有林文宗之名片一份附卷可稽（附於九十
      三年度他字第六二六號影卷第三十一頁），且經證人壬○○指認確為同案被告戊○○屬實，同案被告戊○○於偵
      查時亦不否認此一事實，且同案被告戊○○並非前立法委
      員簡金卿之立法院辦公室主任，業經證人簡金卿於調查中
      證述明確（見九十五年度偵字第五九七號影卷第九九、
      一００頁），是同案被告戊○○若無詐欺取財之意圖，何
      需以虛假之身分為土地買賣之行為；且均於交付購買土地
      款項之際均以非交易重要事項藉故避不見面或拒絕履行給
      付價款之義務；又被告乙○○於調查中亦供稱：同案被告
      戊○○向伊表示，伊是國民黨的高級黨工，要藉由購買土
      地之方式幫國民黨脫產等語（見九十五年度偵字第五九七
      號影卷第九十一頁），是被告乙○○既為同案被告戊○○所找，如僅為賺取土地買賣之價差，何不直接與同案被
      告戊○○或購買人直接訂約，如此可賺取全部之價差，何
      須再找證人壬○○從中再賺一手，此均有違常情。又被告
      乙○○於九十四年十二月十四日調查中供稱：「（問：你
      代理前述四位土地地主與壬○○簽約時，地主是否知情？
      ）不知情。」等語（見九十五年度偵字第五九七號影卷
      第九三頁），被告乙○○既代理如附表一編號一所示之地
      主出賣土地，竟未讓事先地主知悉，亦與社會常情有違。
    (5)綜合上情，被告乙○○於本件案發前已負債一千餘萬元，
      此據被告乙○○於偵查中供述明確（見九十四年度偵字第
      一六一六號影卷第四十五、四十六頁），而上開土地之
      價金為四千萬元左右，金額非低，亦非被告乙○○能力所
      能支付，則何以如此高之金額，被告乙○○於第一次到證
      人吳金來住處，即攜帶代書黃建登前往，且未就土地之相
      關細節逐一斟酌討論，即迅速簽約並當場給付二百萬元之
      定金，此實有違一般土地買賣常情；又被告乙○○如為正
      常土地買賣，亦無需偽造證人壬○○為共同代理人之必要
      ，且於繳納尾款時，復將土地權狀自代書處取走（見九十
      三年度他字第六二六號影卷第二七頁被告乙○○簽收領
      回土地權狀），此均有違常情；被告乙○○何須將證人吳
      金來交付之土地權狀至代書處取走，並將證人壬○○所交
      付購買土地之款項挪為他用，而不交予證人吳金來作為購
      買土地之價金，顯見被告乙○○確有詐欺取財之犯行。
　(二)被告丁○○部分：
    被告丁○○辯稱：伊是遭戊○○及甲○○利用，由戊○○出
    面向伊稱有人要購買埔里地區的土地，請伊協助幫忙，要與
    伊合作賺取仲介費，伊只是單純介紹土地買賣云云。
    1.證人庚○○於九十三年七月十九日調查中證稱：「（問：
      你有無於九十三年五月間遭署名『林漢中』、『丁○○』
      及『蔡正雄』等男子，以假購地方式詐騙新台幣（下同）
      二千萬元？）有的。」、「（問：你前述遭自稱林漢中、
      丁○○及蔡正雄等人詐欺，經過詳情為何？）九十三年五
      月底，前南投縣議員辛○○偕同一名自稱前立委簡金卿辦
      公室主任『林漢中』之男子，到我兒子經營之食物戀餐廳
      找我，林漢中向我表示，其友人蔡正雄因為埔里鎮○○段
      九七七之一八一等七筆土地（面積九千坪）之地底發現蘊
      含溫泉，原本已與地主謝萬生談好以一億五千萬元出賣，
      結果後來卻被其他人買走，而且地主不願意透露（筆錄誤
      載為「漏」字）買主，因為蔡正雄急著要買上述土地來開
      發，後來瞭解是童玉珠居間牽線，而他們找不到童玉珠，
      以為是我的親戚，拜託我幫忙找童玉珠問問看，由於童玉
      珠是我的堂姑，我於九十三年六月初找童玉珠瞭解，童玉
      珠親口向我表示前述土地是丁○○用一億多元買走，並給
      我蔡男的行動電話0000000000，要我自己問清
      楚。我將情形告訴林漢中，要林漢中自己連絡，林漢中表
      示不方便出面，要我先代表接洽，事成後再給我中人費。
      由於我不是很懂土地買賣事宜，所以就要我女兒童麗芬及
      她的朋友曾德勳陪我一起去找丁○○洽談，談了二、三次
      ，價錢都沒有談攏，林漢中就約我到前名間鄉鄉長己○○
      家中，並介紹認識買主蔡正雄，同時在場者有前立委簡金
      卿、己○○、林漢中，當時蔡正雄改口要出一億八千萬元
      的高價去買地，並簽訂授權委託書委託我出面找丁○○協
      調購地價格，隨後我與童麗芬及曾德勳數次找丁○○洽談
      ，最後同意以一億三千萬元轉手出售，但是簽約時需先以
      匯款方式支付訂金四千萬元，不能以支票方式，我即將結
      果告知林漢中，林漢中這時告訴我，因為蔡正雄的買價與
      丁○○的售價有差額五千萬元，可以賺差價，希望我們合
      夥先與丁○○簽訂買賣契約，雙方各出一半訂金，隨後於
      六月三十三日（按似應係六月二十三日之誤載）與蔡正雄
      簽約支付購地款時，再拿回來。所以我就於九十三年六月
      二十一日約丁○○至其指定之嘉信代書事務所（負責人陳
      素梅）簽訂買賣合約，簽約當天，檢查確認土地所有權狀
      、印鑑證明等相關資料，與丁○○完成簽約後，丁○○即
      要求將訂金匯款至土地銀行西台中分行帳號000000000000
      、世華銀行西台中分行帳號000-00-000000-0、合作金庫
      朝馬分行帳號0000000000000及中國信託台中分行帳號000
      000000000等四個甲○○帳號內，童玉芬與林漢中電話聯
      繫講好，我負責之訂金匯到土地銀行西台中分行及世華銀
      行西台中分行的帳號，他負責匯到另外二個銀行帳戶，林
      漢中表示已經匯款二千萬元後，我告訴丁○○並請他查證
      ，經丁○○打電話確認帳戶已收到二千萬後，我們認為沒
      有問題後，我再請我太太簡臆玹、兒子童智強及曾德勳至
      合作金庫埔里分行分頭辦理匯款到丁○○指定的帳戶各一
      千萬元，而丁○○看到我們的匯款單後，也在買賣契約書
      簽收訂金四千萬元，當天簽完約，下午約二、三點許，丁○○也有打電話再次告訴我，訂金四千萬元他都有收到了
      。未料於六月二十三日早上，丁○○突然來電告知沒有收
      到另外一筆二千萬元的訂金匯款，於是我及童麗芬馬上連
      絡林漢中想問清楚，結果一直找不到及連絡不到他本人，
      嗣後請簡金卿幫忙尋找聯絡，簡金卿告知我，林漢中於六
      月二十一日即因十多年前的案件被通緝到案，．．．六月
      二十三日當天丁○○並多次以電話聯絡我跟我父親，要求
      支付另外匯入二千萬元，並約我們與他見面，他又說他們
      公司一直逼問錢是不是被他吃掉了，童麗芬就問丁○○，
      簽約當天已求證過收到四千萬元訂金，何以今天（二十三
      ）日才改口說沒收到，丁○○辯稱說他公司的會計小姐看
      錯了，由於事後我瞭解林漢中在六月二十一日當天匯款時
      ，就被警方通緝到案，整個買地過程是一個圈套，故意串
      通來騙我的錢。」、「（問：你何以相信蔡正雄會以一億
      八千萬元買下前述土地？）因為在己○○名間鄉認識蔡正
      雄時，林漢中介紹蔡正雄是某大財團之董事，當時又有簡
      金卿、己○○、林漢中等聞人在場，而且蔡正雄與我簽訂
      不動產買賣授權書後，為了取信於我們，曾於九十三年六
      月中旬間，並約我們至台中市大坑一處『天染餐廳』參觀
      ，又表示是該餐廳之股東，該餐廳建設及經營都獲得教育
      部補助，所以我才會相信他有實力可以高價買下前述土地
      。」、「（問：蔡正雄何時向你表示要在九十三年六月二
      十三日簽訂前述土地之不動產買賣契約書？）我們與丁○○談妥前述土地買賣價款後，林漢中及蔡正雄於六月十幾
      號左右，在前述天染餐廳與我們碰面時，蔡正雄就表示等
      我們與丁○○談妥後，會在六月二十三日與我們簽訂土地
      買賣合約書。」等語（見九十三年度他字第六二六號影卷
      第五十七至六十二頁，同份筆錄另見九十五年度偵字第
      五七號影卷第三五至三九頁），並有「林漢中」之名片
      一紙、被害人庚○○合作金庫銀行匯款回條聯二份及記載
      被告甲○○帳戶之紙條一紙（附於九十三年度他字第六二
      六號影卷第九十六、一八三、一八四頁）在卷可稽，證
      人庚○○上開證述應堪採信。
    2.證人即地主謝萬生於九十三年十一月九日偵查中證稱：「
      （問：對方庚○○付二千萬元給丁○○你有無收到？）沒
      有收到。」等語（見九十三年度他字第六二六號影卷第
      一四七頁）；證人即地主謝萬生於調查中及原審審理中到
      庭具結證稱：被告丁○○是於九十三年六月間，透過案外
      人童玉珠與伊接洽，表示要向伊購買土地，之後被告丁○○又表示伊資金不足，要另外介紹朋友向伊買土地，並與
      伊簽訂不動產買賣授權書，另庚○○於九十三年六月間，
      亦有向伊表示要直接向伊購買土地，但伊向庚○○表示已
      將土地委託童玉珠、被告丁○○全權處理，伊有向被告丁○○要求二千萬的訂金，但最後只拿到一百五十萬元的訂
      金等語（見九十五年度偵字第五九七號影卷第七十八至
      八十頁、原審卷第二宗第一七六至一七八頁）。
    3.被告丁○○係以出賣人代理人之身分代理地主謝萬生、謝
      菁敏出賣土地予庚○○，此有庚○○與被告丁○○訂立之
      不動產成屋買賣契約書一件、及謝萬生、謝菁敏授權被告
      丁○○出賣土地之不動產買賣授權書一件附卷可稽（見九
      十五年度偵字第五九七號影卷第一七四至一七八頁，另
      見九十三年度他字第六二六號影卷第一七八至一八二頁
      ）。又證人庚○○於九十三年七月十九日調查中證稱：「
      九十三年七月十日，我及委託律師．．．與丁○○本人及
      地主謝萬生的律師協商，結果意外由丁○○口中得知他買
      前述土地的合夥人，竟然也是戊○○，那為何當初戊○○
      對我表示不知前述土地買主就是丁○○等語，前後矛盾。
      」等語（見九十三年度他字第六二六號影卷第六五頁）
      ，參諸被告丁○○之選任辯護人為被告丁○○提出辯護之
      書狀亦記載：「由戊○○出面向被告丁○○稱有人要購買
      埔里地區土地，請被告丁○○協助幫忙，要與被告丁○○
      合作賺取仲介費，被告丁○○信以為真，找到地主謝萬生
      有埔里鎮○○段土地欲出售．．．」等語（見本院卷第六
      五、六六頁），足認被告丁○○之前與戊○○已有認識並
      有共同之謀議，是戊○○向證人庚○○表示不認識土地買
      主丁○○，顯係虛偽不實之詞。據上所述，被告丁○○既
      係受同案被告戊○○之託代為尋找土地買賣，最後卻將土
      地欲售予被害人庚○○，此部分已不合常理；戊○○如同
      時找被告丁○○、被害人庚○○合夥購買土地，卻對被害
      人庚○○隱瞞該事，亦有可疑；且被害人庚○○依被告丁○○之指示匯入被告甲○○之銀行帳戶內，而該帳戶又為
      同案被告戊○○所提供，並由被告甲○○將上開匯入之款
      項提領一空，是本件被告丁○○與甲○○、同案被告戊○○具有犯意之聯絡及行為之分擔甚明。
　(三)被告甲○○部分：
    被告甲○○於本院辯稱：伊將銀行帳戶以三萬元賣給綽號「
    白賊」之人，「白賊」是否就是戊○○，伊沒有辦法指認，
    如附表二編號二至五之金錢有匯入伊名下的帳戶，伊沒有去
    銀行提領現款云云。
    1.查，證人壬○○將一千三百萬元之支票交予被告乙○○，
      被告乙○○再於附表二編號一至三所示之時間，分別將上
      開款項匯入案外人陳麗雲、被告甲○○所有之帳戶內，證
      人庚○○將二千萬元依被告丁○○之指示，匯入被告甲○○如附表二編號四、五號所示之帳戶內，此據證人陳麗雲
      、黃金樑於調查中、證人壬○○、庚○○於原審審理中證
      述明確，並有證人壬○○交予被告乙○○之支票影本一紙
      、土地銀行西臺中分行九十五年七月十二日九五西存字第
      ○九五○○○○二九三號函附客戶歷史交易明細查詢、中
      信銀九十五年七月十八日中信銀集作000000000
      0八八號函附歷史交易查詢報表各一份附卷可稽（分別附
      於九十五年度偵字第五九七號影卷第一六五頁、原審卷
      第一宗第一三七、一三八、一七一頁），被告乙○○、丁○○、甲○○亦不否認此部分事實，此部分事實堪予認定
      。
    2.被告甲○○如附表二編號二至五所示帳戶之開戶資料，為
      被告甲○○所自寫，此為被告甲○○於偵查中坦白承認（
      見九十五年度偵緝字第一○一號卷第三十九頁），中國商
      銀大宗存款洗錢防制登記表，為被告甲○○所填寫，此亦
      經被告甲○○於偵查中供述明確（見九十五年度偵緝字第
      一○一號卷第十九頁）。又證人庚○○於九十三年六月二
      十一日匯入附表二編號四所示土地銀行西台中分行之一千
      萬元，被告甲○○於同日分兩筆提領，每筆各提領五百萬
      元，其中一筆五百萬元提領現金，另一筆五百萬元則由土
      地銀行西台中分行開立面額五百萬元之支票（票據號碼Ｐ
      Ｑ0000000號、發票日期九十三年六月二十一日）
      交付被告甲○○（見原審卷第一宗第一三二、一三三、一
      三八頁），嗣後被告甲○○將該面額五百萬元之支票轉存
      入合作金庫商業銀行朝馬分行，於九十三年七月一日提示
      兌現，被告甲○○於九十三年七月一、二日各提領現金五
      十萬元（共提領現金一百萬元），及以語音轉帳方式，於
      九十三年七月一、二日各轉出二百萬元（共轉出四百萬元
      ，轉帳手續費每次為九元）至附表二編號二所示中國信託
      商業銀行臺中分行之帳戶（見原審卷第一宗第一六八頁）
      ，被告甲○○於九十三年七月一、二日即分別自附表二編
      號二所示中國信託商業銀行臺中分行之帳戶內各提領現金
      二百萬元（見原審卷第一宗第一七一頁、原審卷第二宗第
      二、八頁）。復經原審依職權調閱上開帳戶之開戶資料與
      本案相關之土地銀行存摺類取款憑條原本二紙上之「甲○○」、「伍佰萬元整」、中國信託商業銀行提款憑證原本
      上「貳佰萬元整」等、中國信託商業銀行九十三年七月一
      日、二日之洗錢防制登記表原本上「甲○○」、「台中縣
      太平市○○里○鄰○○路○段３２２巷６１－５弄３號」
      等字跡進行鑑定結果，認上開字跡確與被告甲○○之字跡
      相同，此有法務部調查局九十五年八月十八日調科貳字第
      ○九五○○三八五二五○號鑑定通知書一份附卷為憑（附
      於原審卷第二宗第五十至五十三頁），足認被害人壬○○
      、庚○○所匯入被告甲○○上開帳戶之款項，確為被告甲○○所領取無訛，被告甲○○否認有提領款項云云，自無
      法採信。
    3.據上所述，被告甲○○提供其帳戶供被告乙○○、丁○○
      及同案被告戊○○作為詐騙被害人匯款使用，並配合提領
      所匯入之款項，其與被告乙○○、丁○○及同案被告戊○○就詐欺取財之犯行，具有犯意之聯絡及行為之分擔甚明
      。
  (四)同案被告戊○○部分：
  　1.證人辛○○於調查中證稱：伊是在九十二、九十三年間有
      一位自稱是臺灣省議會林秘書的人來找伊，說想要在南投
      縣埔里鎮買地，如伊介紹成功，會給伊百分之五的報酬，
      他來找過伊三次，自稱林秘書之人就是被告戊○○，後來
      被告戊○○有問伊是否認識簡金卿，伊說認識他就請伊帶
      他去找簡金卿，閒聊了約一個小時即離去等語（見九十五
      年度偵字第五九七號影卷第一○九、一一○頁），另證
      人壬○○證稱：同案被告戊○○自稱林文宗等語，證人庚○○、童麗芬、曾德勳於調查中證稱：同案被告戊○○自
      稱林漢中等語（見九十五年度偵字第五九七號影卷第四
      ○、五二、五六頁），並有林漢中之名片一紙附卷可稽（
      見九十五年度偵字第五九七號影卷第一一六頁）；證人
      即被害人庚○○之女童麗芬及證人曾德勳於調查中亦證稱
      自稱林漢中之人確為本案被告戊○○無訛（見九十三年度
      他字第六二六號影卷第九十九、一○三頁），是同案被
      告戊○○多次使用不同之身分、姓名主動與被害人接洽土
      地買賣事宜，顯有詐欺取財之犯意。
    2.被告乙○○、丁○○均供稱是同案被告戊○○主動找他們
      談土地買賣之事宜，被害人壬○○、庚○○亦為同案被告
      戊○○所找，亦據證人壬○○、庚○○證述明確，而被告
      丁○○亦供稱：被告甲○○之帳戶是同案被告戊○○所提
      供等語，是本案所有之被告及被害人均為同案被告戊○○
      所聯繫，且本案先後二次之詐騙均是利用買低賣高賺取差
      價之方式，誘使被害人陷於錯誤，手法如出一轍，顯見本
      案先後二次之詐騙犯行，均為同案被告戊○○所主導無訛
      。
    3.同案被告戊○○於九十四年八月二十二日偵查中供稱：「
      （問：你購買上開土地〈按即附表一編號一之土地〉支付
      訂金多少？你的資金來源？）我沒有支付訂金，我那時是
      想向簡金卿調現來買這筆土地。」、「（問：你購買上開
      土地〈按即附表一編號二之土地〉最後有無支付訂金？你
      的資金來源？）我還沒買被捉來執行，資金同樣是向簡立
      委支借。」等語（見九十四年度偵字第一六一六號影卷
      第十六頁），被告戊○○當時既另案通緝中，又無足夠之
      資力，如何能與壬○○、庚○○合資購買土地？由此足見
      戊○○顯具有詐欺之犯意。
三、對於被告辯解的判斷：
  (一)被告乙○○部分：
    1.被告乙○○雖辯稱：伊並沒有詐騙被害人，伊確實有要買
      如附表一編號一號所示之土地，伊也是被害人云云，並提
      出支票影本及不動產買賣契約書一份為證（附於原審卷第
      一宗第三十七、三十八頁）。惟查，被告乙○○所提出之
      支票影本，發票人並非被告乙○○，而不動產買賣契約書
      為證人吳金來所證述第一次簽定之契約書（尚未加註被害
      人壬○○），均難據為有利於被告乙○○之認定；且依上
      開契約，被告乙○○本應於九十三年三月二十五日給付第
      二期款一千四百萬元，然被告乙○○卻將被害人壬○○於
      九十三年三月十九日所交付一千三百萬元之支票，當日即
      分別匯入案外人陳麗雲、被告甲○○之帳戶內，用以抵償
      自己之欠款，顯見被告乙○○並無購買上開土地之真意，
      且被害人壬○○所交付之一千三百萬元，均依其指示匯入
      案外人陳麗雲、被告甲○○之帳戶，而被告乙○○事後亦
      與地主委託之代理人吳金來解除契約，亦僅損失定金一百
      五十萬元，是被告乙○○何來被害之說，其與被告甲○○
      、戊○○詐欺取財犯行事證明確，被告乙○○上開所辯，
      不足採信。
    2.被告乙○○於九十四年十二月十四日調查中供稱：「（問
      ：前述壬○○交給你的一千三百萬元訂金，有沒有交給地
      主？訂金流向為何？）我沒有交給地主，我認為那是我買
      賣土地應得的，該筆訂金我提示後，各匯五百萬元，總計
      一千萬元，到甲○○所有二個銀行帳戶內（詳細帳戶資料
      不清楚），另三百萬元匯到我的土地房屋仲介的金主黃金
      樑的同居人陳麗雲帳戶內。」、「（問：前述你兌現之壬○○購買土地訂金一千三百萬元，及戊○○應支付的一千
      三百萬元訂金，為何存入或匯入甲○○及陳麗雲的帳戶，
      原因為何？由何人授意？）是我土地房屋仲介的金主黃金
      樑．．．要求我存入或匯入甲○○與陳麗雲的帳戶。」、
      「（問：你兌現之壬○○購買土地訂金一千三百萬元，為
      何要匯給黃金樑及陳麗雲使用？）前述我和吳金來簽訂的
      土地買賣契約訂金二百萬元，我事先和黃金樑講好由他支
      付，但土地的差價我和他平分，所以這一千三百萬元是黃
      金樑的利潤。」、「（問：前述壬○○的土地價金一千三
      百萬元是否由你與黃金樑、戊○○朋分？）我已經都交給
      黃金樑，他如何處置我不清楚。」等語（見九十五年度偵
      字第五九七號影卷第九六、九七、九八頁），足認被告
      乙○○於調查中供稱附表二編號一、二、三匯入之款項一
      千三百萬元全部由黃金樑取得，匯入被告甲○○之銀行是
      由黃金樑指定等語。另被告乙○○於九十五年一月二十四
      日偵查中則供稱：「因為我欠施太昌一千多萬元，後來以
      一千萬元解決，施太昌就說提供給我這個帳號，叫我來清
      償債務。」、「（問：施太昌年籍？）五十多歲人。」、
      「我就跑到南投第一銀行提示，再把其中的三百萬元電匯
      到我朋友黃金梁的太太陳麗雲在台中市○○○路的三信銀
      行帳戶，這筆錢是用來還代墊給吳金來的太太劉蕓綾帳戶
      的二百萬，一百萬是我之前欠陳麗雲的錢。」、「（問：
      剩下的一千萬元跑到何處？）我是在三月十九日在南投第
      一銀行匯到甲○○的帳戶。」等語（見九十四年度偵字第
      一六一六號影卷第四五、四六頁），被告乙○○於原審
      審理中供稱：甲○○之帳戶是施太昌提供的等語（見原審
      卷第二宗第二九０頁），依被告乙○○於偵查中及原審供
      述之內容，其係受施太昌之指示始匯入被告甲○○之銀行
      帳戶，其中一千萬元係為清償積欠施太昌之債務等語。觀
      諸被告乙○○供述係受何人指示匯入被告甲○○之銀行帳
      戶，其前後供述之內容並不相符，是此部分被告乙○○所
      辯實難予採信。
    3.證人黃金樑於九十四年十二月二十二日調查中證稱：（問
      ：你或乙○○有無於九十二、九十三年間向竹山鎮地主吳
      金來等人，購買竹山鎮○○○段地號九六九等三筆土地？
      土地價金多少？有無支付款項？詳情為何？）乙○○於九
      十三年三月間有向我週轉新台幣（下同）二百萬元投資土
      地，要我匯款到復華銀行斗六分行劉蕓綾帳戶0000000000
      000，因為他有長期向我週轉的情形，故我請陳麗雲於九
      十三年三月十八日匯款二百萬元到劉蕓綾的帳戶，乙○○
      隔天即匯款三百萬元還我，其中七十萬元當天即由陳麗雲
      領取現金由我轉交還給乙○○，並匯款二十八萬二千元給
      乙○○。我不知道他買賣土地的詳情。」、「（問：據乙○○於九十四年十二月十四日在本站供述，你係乙○○買
      賣前述土地之幕後金主，是否屬實？你提供多少資金，供
      乙○○買賣土地？詳情為何？）不是，如前述，乙○○有
      向我週轉二百萬元。」、「（問：據查壬○○以第一銀行
      票號AF0000000，金額一千三百萬元，支付前述土地訂金
      ，該支票係由何人提領？）我不知道。」、「（問：乙○○提領壬○○之購買土地訂金第一銀行票號AF0000000，
      金額一千三百萬元後，如何分配？你獲利多少？）我不清
      楚。」、「（問：據乙○○於九十四年十二月十四日在本
      站供述，將前述壬○○支付之土地價金一千三百萬元，係
      你指示乙○○將其中一千萬匯入甲○○帳戶、三百萬元存
      入你同居人陳麗雲帳戶內，是否屬實？原因為何？）我不
      認識甲○○，我沒有指示乙○○將其中一千萬元匯入甲○○帳戶、三百萬元存入我同居人陳麗雲帳戶內，九十三年
      三月十九日乙○○將三百萬元存入我同居人陳麗雲帳戶內
      ，是因乙○○於九十三年三月十八日向我週轉二百萬元的
      緣故。」、「（問：乙○○向你週轉二百萬元，為何要還
      你三百萬元？）他跟我週轉二百萬元時說他要賺土地買賣
      價差，他會給我很好的利潤，隔天我也不知道他要匯三百
      萬元給我，他說因為他領錢不方便，要我提七十萬元現金
      給他，並匯款二十八萬二千元給他。」等語（見九十五年
      度偵字第五九七號影卷第一二五至一二七頁）。又證人
      陳麗雲於九十四年十二月二十二日調查中證稱：「（問：
      你、黃金樑或乙○○有無於九十二、九十三年間向竹山鎮
      地主吳金來等人，購買竹山鎮○○○段地號九六九等三筆
      土地？土地價金多少？有無支付款項？詳情為何？）我和
      黃金樑並不曾和乙○○合夥購買竹山鎮○○○段地號九六
      九等三筆土地，但乙○○曾在九十三年三月十八日向我和
      黃金樑借款新台幣（以下同）二百萬元要購買土地，我依
      乙○○的指示，在台中市○○○路三信商業銀行進化分行
      匯款二百萬元至復華商業銀行斗六分行劉蕓綾的帳戶內，
      九十三年三月十九日，乙○○就匯款三百萬元到我合作金
      庫西台中分行0000-000-000000的帳戶內，但當天乙○○
      又來找我，並表示匯款的金額有誤，其中二百萬元是償還
      我前述的借款。另外的一百萬元要還他，我就提領現金七
      十五萬元（七十萬元給乙○○，五萬元為私用），並匯二
      十八萬二千元給他，合計還給他九十八萬二千元，另扣一
      萬八千元做為我的借款利息。」、「（問：據乙○○於九
      十四年十二月十四日在本站供述，黃金樑係乙○○買賣前
      述土地之幕後金主，是否屬實？黃金樑提供多少資金，供
      乙○○買賣土地？詳情為何？）和我前面講的一樣，乙○○在九十三年三月十八日向我和黃金樑借款二百萬元要購
      買土地，但我不知道他向何人購買土地。」、「（問：乙○○提領壬○○之購買土地訂金第一銀行票號AF0000000
      ，金額一千三百萬元，如何分配？你獲利多少？）我不清
      楚，我只知道乙○○有匯款三百萬元到我的帳戶，以償還
      我二百萬元的借款。」、「（問：據查壬○○之購買土地
      訂金第一銀行票號AF0000000，金額一千三百萬元，係由
      乙○○提領後存入三百萬元進入你帳戶，原因為何？由何
      人授意？）和前面講的一樣，我不知道乙○○的錢怎麼來
      的，其中他匯給我的三百萬元，二百萬元是償還我前述的
      借款，另外的一百萬元，我提領現金七十萬元，並匯二十
      八萬二千元給他，合計還給他九十八萬二千元，另扣除一
      萬八千元做為我的借款利息。」等語（見九十五年度偵字
      第五九七號卷第六十六背面至六十七頁）。依證人黃金樑
      、陳麗雲證述之內容，足認證人黃金樑並未指示被告乙○○將買賣土地之訂金匯入被告甲○○之銀行帳戶，證人黃
      金樑僅受償被告乙○○之前之借款二百萬元，被告乙○○
      則取得一百萬元（扣除借款利息一萬八千元，實際取得九
      十八萬二千元），是被告乙○○於調查中供稱附表二編號
      一至三之一千三百萬元全部由黃金樑取得云云，自難予採
      信。
　(二)被告丁○○部分：
    1.證人即本件案發時被告丁○○之僱用人鄭順誠於原審審理
      中到庭具結證稱：伊於九十三年三、四月間，曾在伊臺中
      市○○○路的辦公室看過同案被告戊○○，那時被告丁○○在伊公司做娃娃機鋪貨的工作，同案被告戊○○來找被
      告丁○○，要被告丁○○幫忙介紹土地買賣，被告丁○○
      以前做過房屋仲介，但在伊公司上班時，並沒有兼職等語
      （見原審卷第二宗第二五九至二六一頁），是被告丁○○
      於案發當時並非從事不動產之仲介業者，亦無兼職，則何
      以同案被告戊○○知悉並至證人鄭順誠之公司找被告丁○○，並求其代為尋找土地買賣？顯見被告丁○○與同案被
      告戊○○之前已熟識無訛。
    2.被告丁○○之前既曾從事房屋仲介之工作，對於不動產之
      交易應注意之事項當知之甚詳，本件交易金額龐大，被告
      丁○○豈有未經查證即輕易相信同案被告戊○○說詞之理
      ；且被告丁○○亦供稱：伊在本案之前，已經一、二年未
      與被告甲○○見面云云，然本件詐騙金額高達二千萬元，
      被告丁○○豈有輕易將款項匯入自己可能找不到之人之帳
      戶內，且被害人庚○○所交付二千萬元之匯款，既係作為
      給付買賣價金，被告丁○○僅需將被害人庚○○所交付之
      二千萬元之匯款，存入一個帳戶內即可，且亦便於管理及
      支領，被告丁○○卻分別匯入被告甲○○之二個帳戶內。
      此均有違常情。
    3.被告甲○○的銀行帳戶係由被告丁○○所提供，業據證人
      童麗芬於九十三年十一月九日偵查中證稱：「（問：你們
      二千萬匯何帳戶？）二個均是甲○○帳戶，帳戶是丁○○
      提供的。」等語（見九十三年度他字第六二六號影卷第
      一四八頁），同案被告戊○○則否認有指定、提供甲○○
      之銀行帳戶（見九十五年度偵字第五九七號影卷第八五
      頁），被告丁○○雖辯稱：伊的信用有問題，才會使用同
      案被告戊○○所提供被告甲○○之帳戶云云，然一般開設
      活存帳戶並不須大數額金錢即可開戶，信用不佳者亦得開
      戶，被告丁○○對於本案金額頗高之交易，竟捨此保險之
      作法不採，已非無疑；又縱使被告丁○○之信用不佳，不
      能使用其本身之帳戶，然亦可使用其親人之帳戶或匯入地
      主所指定之帳戶，何需使用其所供稱一、二年未見面之被
      告甲○○之帳戶，此亦不符常理。
    4.依被告丁○○之供述，同案被告戊○○係委託被告丁○○
      代為尋找土地買賣，然最後卻由被告丁○○與證人庚○○
      簽訂買賣契約，而非同案被告戊○○，已非無疑；且何以
      不直接與自稱「蔡正雄」之人簽訂契約，賺取全部之價差
      ，而讓證人庚○○從中再賺一手，此亦有違常情。
    5.據上所述，被告丁○○上開所辯，尚難採信。
　(三)被告甲○○部分：
    1.被告甲○○於原審審理中供稱：伊的銀行存摺是在九十三
      年一月左右，在臺中市○○路靠近大雅路附近的泡沫紅茶
      店，將中國商銀、土地銀行、世華銀行、存簿印章二顆、
      提款卡三張交給買主云云（見原審卷第二宗第九六頁），
      並未提及有書寫提款單交付向其購買存摺之人。被告甲○○於本院審理中以證人之身分證稱：伊於九十二年底賣銀
      行帳戶，連同提款單一起填寫好賣給他人等語（見本院卷
      第一二七頁背面），惟於九十二年底時，戊○○尚未與庚○○洽談買賣仲介土地之事，被告甲○○如何預先得知要
      先填寫一千萬元的提款單？且經質問：「九十二年年底的
      時候，為何就知道要各填寫壹仟萬元的提款單共二張？」
      ，證人甲○○則答稱：我也講不出是何原因等語（見本院
      卷第一二七頁背面），足認被告甲○○於本院審理中以證
      人之身分證稱：事先寫好提款單連同帳戶出賣給他人云云
      ，係推諉之詞，難予採信。
    2.被告甲○○上開土地銀行、中國商銀之帳戶自九十三年三
      月份起至同年九十三年七月份止，均為正常使用，並有存
      入金錢及用作扣抵貸款使用，此有土地銀行西臺中分行九
      十五年七月十二日九五西存字第○九五○○○○二九三號
      函附客戶歷史交易明細查詢、中國商銀九十五年七月十八
      日中信銀集作0000000000八八號函附歷史交易
      查詢報表各一份附卷可稽（分別附於原審卷第一宗第一三
      七、一三八、一七一頁），是被告甲○○上開帳戶如真售
      予他人，豈有仍作為其貸款清償之帳戶，且仍將繳納貸款
      之款項存入之理？
    3.被告甲○○所有之合作金庫商業銀行朝馬分行之帳戶，於
      九十三年七月一日、二日，仍以語音轉出之方式，分別將
      二百萬元轉入其所有之中信銀行之帳戶內，此有合作金庫
      商業銀行朝馬分行九十五年七月十九日合金朝馬字第○九
      五○○○四○六○號函附分戶交易明細表一份在卷為憑（
      附於原審卷第一宗第一六八頁）。
    4.被告甲○○於九十五年六月十三日調查中供稱：「（問：
      壬○○之購買土地訂金第一銀行票號AF0000000，金額一
      千三百萬元，係由何人提領？）我不知道。」等語（見九
      十五年度偵緝字第一０一號卷第四０頁）；同案被告戊○○於九十四年九月三十日調查中雖證稱：「（問：庚○○
      匯買土地價金二千萬元、壬○○匯買土地價金一千三百萬
      元，分別進入甲○○帳戶，係何人提領？）我不知道。」
      、「我沒有分配分益，我不知道如何分配。」等語（見九
      十五年度偵字第五九七號影卷第八六、八七頁）；另被
      告丁○○於九十三年十一月九日偵訊中供稱：「（問：庚○○付的二千萬在那？）被提供帳戶的甲○○的人領走了
      。」、「（問：甲○○領走現金？）怎麼領我不知道。」
      等語（見九十三年度他字第六二六號影卷第一四七頁）
      ，足見被告丁○○、甲○○、同案被告戊○○均否認有提
      領被告甲○○銀行帳戶之情事，然被告甲○○如附表二編
      號二至五匯入銀行帳戶內之金錢均已遭人提領一空，被告
      丁○○、甲○○、戊○○均否認有提領款項之行為，被告
      甲○○如附表二編號二至五匯入銀行帳戶內之金錢豈有憑
      空無端消失之理？堪認被告丁○○、甲○○、戊○○均有
      隱瞞事實，被告丁○○、甲○○所辯自不足採信。
    5.再被告乙○○、丁○○於不同時、地與不同之人簽約而購
      買附表一編號一、二所示之土地，購買土地之訂金均有匯
      入被告甲○○之銀行帳戶內，而其犯罪手法均係由戊○○
      以合夥購買為藉口，向被害人壬○○、庚○○佯稱有他人
      欲以更高之價格購買土地，嗣被害人壬○○、庚○○繳付
      訂金後，戊○○即避不見面，造成被害人壬○○、庚○○
      違約，而被害人壬○○、庚○○所交付之訂金亦不知下落
      ，足認被告甲○○與戊○○或被告乙○○、丁○○具有共
      同詐欺之犯意聯絡。
    6.綜上所述，被告甲○○所辯伊將如附表二所示之帳戶售予
      他人云云，顯係臨訟卸責之詞，不足採信。
二、被告行為後，刑法於九十四年二月二日修正公布、刑法施行
    法於九十五年六月十四日修正公布、罰金罰鍰提高標準條例
    於九十五年五月十七日修正公布，並均於九十五年七月一日
    施行，關於本案應適用之新、舊法，茲比較如下：
  (一)刑法第二條第一項規定，係規範行為後法律變更所生新舊法
    律比較適用之準據法，於九十五年七月一日刑法施行後，應
    適用刑法第二條第一項之規定，為「從舊從輕」之比較（最
    高法院九十五年五月二十三日第八次刑事庭會議決議第一點
    第一項參照）。
  (二)被告甲○○行為後，修正後之刑法業已刪除第五十六條連續
    犯之規定，則被告甲○○於修正刑法施行前之多次詐欺取財
    犯行，因行為後修正刑法業已刪除連續犯之規定，此刪除雖
    非犯罪構成要件之變更，但顯已影響行為人刑罰之法律效果
    ，自屬法律有變更（最高法院九十五年第八次刑事庭會議決
    議參照）。本件被告甲○○於刑法修正前所犯之多次詐欺取
    財罪，依修正施行前刑法第五十六條之規定，為連續犯，應
    論以連續詐欺取財罪一罪，並得加重其刑至二分之一；而依
    修正施行後之刑法，並無連續犯之規定，且依新法應各別多
    次論斷之結果（即數罪併罰），其刑度顯較修正前應依刑法
    第五十六條之規定以一連續詐欺取財罪為重，經比較新舊法
    結果，以被告甲○○行為時之規定較有利於被告，自應依刑
    法第二條第一項前段之規定，適用修正前刑法第五十六條之
    規定，論以連續詐欺取財罪。
  (三)被告乙○○行為後，刑法第五十五條後段牽連犯之規定，業
    於九十四年二月二日修正公布刪除，並於九十五年七月一日
    施行，則被告乙○○於修正刑法施行前之犯行，因行為後新
    法業已刪除牽連犯之規定，此刪除雖非犯罪構成要件之變更
    ，但顯已影響行為人刑罰之法律效果，自屬法律有變更（最
    高法院九十五年第八次刑事庭會議決議參照）。本件被告乙○○所犯行使偽造私文書罪與詐欺取財等罪（詳如後述）具
    有牽連犯之關係，依修正前即行為時之規定，應從一重之行
    使偽造私文書罪處斷；依修正後之刑法既已刪除牽連犯之規
    定，則所犯上述各罪應依數罪併罰之規定分論併罰，而數罪
    併罰之結果較論以牽連犯裁判上一罪之情形為重。經比較新
    舊法結果，自以行為時舊法之規定有利於被告乙○○，仍應
    適用較有利於被告乙○○之行為時法律即舊法論以牽連犯。
  (四)法定刑中罰金刑部分：刑法第三十三條第五款業經修正公布
    ，修正後刑法第三十三條第五款規定「罰金：新臺幣一千元
    以上，以百元計算之」，與修正前刑法第三十三條第五款規
    定「罰金：（銀元）一元以上」不同。比較修正前後之罰金
    刑輕重，該罰金刑之最低刑度於修法後已有加重，故以九十
    五年七月一日修正公布施行前之刑法規定較有利於被告，依
    刑法第二條第一項前段規定，本案刑法第三百三十九條第一
    項詐欺取財罪關於「或科或併科一千元以下罰金」之法定罰
    金刑部分，自應適用行為時之法律（修正前刑法第三十三條
    第五款）決定其罰金部分之最低刑。
  (五)按刑法施行法第一條之一之立法理由謂「刑法二十四年施行
    後，為解決國民所得經濟水準已大幅提昇問題，有關罰金罰
    鍰倍數之調整及銀元與新臺幣之折算標準，訂有罰金罰鍰提
    高標準條例及現行法規所定貨幣單位折算新台幣條例，除罰
    金以一銀元折算三元新臺幣外，並將七十二年六月二十六日
    以前修正之刑法部分條文罰金數額提高為十倍，其後修正者
    則不再提高倍數，亦即刑法分則各罪罰金數額視為前開情形
    分別提高三十倍或三倍，考量新修正刑法施行後，不再適用
    現行法規所定貨幣單位折算新台幣條例，為使罰金數額趨於
    一致，避免衍生新舊法比較適用問題，以緩和實務適用法律
    之衝擊，爰於不變動罰金數額之前提下，規定第二項如上」
    。是本案關於刑法第三百三十九條第一項詐欺取財罪之法定
    刑罰金提高標準部分（即罰金刑最高部分），逕依刑法施行
    法第一條之一第二項規定，不生新舊法比較。
  (六)修正前刑法第六十八條規定：「拘役或罰金加減者，僅加減
    其最高度。」，惟此次刑法修正，既將罰金最低金額修正為
    新臺幣一千元，當不致因加減其最低度，而產生不滿一元之
    零數，允宜與有期徒刑相同，許其最高度及最低度同加減之
    ，故併入修正後刑法第六十七條，而規定為：「有期徒刑或
    罰金加減者，其最高度及最低度同加減之。」本案被告甲○○所犯詐欺取財罪，既因連續犯而加重其刑，則因修正前刑
    法第六十八條規定罰金最低度不予加重，較諸修正後刑法第
    六十七條規定罰金最低度亦予加重之規定，顯然較有利於被
    告甲○○，故依刑法第二條第一項前段規定，仍以被告甲○○行為時法律即修正前刑法第六十八條規定，較有利於被告
    甲○○。
  (七)依刑法第二條第一項規定為新舊刑法比較時，應就罪刑有關
    之共犯、未遂犯、連續犯、想像競合犯、牽連犯以及累犯加
    重、自首減輕、暨其他法定加減原因（如身分加減）與加減
    例等一切情形，綜其全部之結果，而為比較，再適用有利於
    行為人之法律處斷，而不得一部割裂分別適用不同之新舊法
    （最高法院二十四年上字第四六三四號判例意旨、九十五年
    第八次刑事庭會議決議第一點第四項參照）。經綜合比較新
    、舊法之結果，以被告行為時之舊法較有利於被告，依刑法
    第二條第一項前段規定，本案自應適用被告行為時之法律即
    修正前刑法第三十三條第五款、第五十六條、第五十五條後
    段、第六十八條之規定。
  (八)又刑法第二條第一項之規定，係規範行為後「法律變更」所
    生新舊法比較適用之準據法，故被告行為後刑法條文之修正
    ，對於被告並無有利或不利之情形者（例如新舊法處罰輕重
    相同，犯罪構成要件亦無寬嚴之別等），即無適用修正後刑
    法第二條第一項之規定比較新舊法適用之問題。查九十四年
    二月二日修正公布，而於九十五年七月一日生效實施之新刑
    法（下稱新刑法）第二十八條雖將舊法之「實施」修正為「
    實行」。其中「實施」一語，涵蓋陰謀、預備、著手及實行
    之概念在內，其範圍較廣；而「實行」則著重於直接從事構
    成犯罪事實之行為，其範圍較狹；二者之意義及範圍固有不
    同，但對於被告乙○○、丁○○、甲○○分別與戊○○共同
    詐欺取財之行為而言，被告乙○○、丁○○、甲○○分別與
    戊○○有犯意聯絡及行為分擔，刑法第二十八條之修正內容
    ，對於被告三人並無「有利或不利」之影響。依上說明，應
    無適用修正後刑法第二條第一項之規定比較新舊法適用之問
    題（參見最高法院九十五年度台上字第五五八九號判決意旨
    ）。是本件關於被告三人成立共犯部分，毋庸依刑法第二條
    第一項規定為新舊法之比較，而應依一般法律適用原則，適
    用裁判時刑法第二十八條規定，論以共犯（最高法院九十五
    年十一月七日第二十一次刑事庭會議決議意旨參照）。
三、論罪科刑的理由：
  (一)核被告乙○○所為，係犯刑法第二百十六條、第二百十條之
    行使偽造私文書罪及同法第三百三十九條第一項之詐欺取財
    罪；核被告丁○○、甲○○所為，係犯刑法第三百三十九條
    第一項之詐欺取財罪。
  (二)被告乙○○偽造署押以偽造私文書，其偽造署押行為係偽造
    私文書之階段行為；其偽造私文書後進而行使，其偽造之低
    度行為應為行使之高度行為所吸收，均不另論罪。
  (三)被告乙○○利用不知情之黃建登偽簽證人壬○○之署名，為
    間接正犯。
  (四)被告乙○○與戊○○、甲○○及被告丁○○與戊○○、甲○○、自稱「蔡正雄」之成年男子彼此間，具有犯意聯絡及行
    為分擔，均為共同正犯。
  (五)被告甲○○前後二次詐欺取財犯行，時間緊接，方法相同，
    觸犯構成要件相同之罪，顯係基於概括犯意為之，為連續犯
    ，應依修正前刑法第五十六條之規定，以一罪論，並加重其
    刑。
  (六)又按修正前刑法第五十五條後段規定「犯一罪而其方法或結
    果之行為犯他罪名者」，學說上稱為牽連犯，係指行為者意
    念中祇欲犯某罪，而其實施犯罪之方法，或其實施犯罪之結
    果，觸犯行為人目的行為以外之其他罪名而言。牽連犯的數
    行為間，有無方法或結果行為與目的行為之牽連關係的存在
    ，不得純以行為人主觀的犯意為準，應參酌行為時客觀的事
    實以為決定，即數行為之間，其犯意應連貫外，如在客觀上
    認其方法或結果行為，與犯罪之目的行為，有不可分離之直
    接密切關係，即為牽連犯（參照最高法院八十六年度臺上字
    第二一八號判決意旨）。查本件被告乙○○行使偽造私文書
    ，其目的即在達其詐欺取財之目的，是其所犯行使偽造私文
    書及詐欺取財罪間，不論在客觀行為上及主觀犯意間，具有
    方法、目的之密切牽連關係，應依修正前刑法第五十五條後
    段牽連犯之規定，從一重之行使偽造私文書罪處斷。
四、原審認被告三人犯行事證明確，予以論罪科刑，固非無見，
    惟查：(1)被告乙○○係利用不知情之代書黃建登於土地買賣
    契約書上偽簽壬○○之署名，並無偽造壬○○印文之情事，
    原判決認被告乙○○亦有利用不知情之代書黃建登偽造壬○○之印文，認定事實尚有未洽。(2)被告乙○○所犯行使偽造
    私文書及詐欺取財罪間，具有方法、目的之牽連關係，應依
    修正前刑法第五十五條後段牽連犯之規定，從一重之行使偽
    造私文書罪處斷。原判決未論究被告乙○○所犯上開二罪間
    之關係，逕論處被告乙○○犯詐欺取財罪，適用法律尚有未
    當。(3)刑事訴訟法第二百八十八條第三項，明定除簡式審判
    程序案件外，審判長就被告被訴事實為訊問者，應於調查證
    據程序之最後行之，以符改良式當事人進行主義之修法精神
    。此項被訴事實之訊問，乃事實審法院必須踐行之法定程序
    之一，旨在使被告有辯明犯罪嫌疑之機會，及陳述有利於己
    之事實，屬被告行使防禦權最重要之一環。倘審判長於調查
    證據程序完畢後，疏未就被告之被訴事實予以訊問，無異剝
    奪其防禦權之行使，抑且有害於公平審判及程序正義，其本
    此有瑕疵之審判程序所為之判決，自有判決不適用法則之違
    背法令。又檢察官之起訴書，雖已依同法第二百六十四條第
    二項第二款規定，記載犯罪事實，但於調查被告被訴之犯罪
    事實時，應依前揭規定踐行「訊問」之程序，不得僅依同法
    第一百六十四條或第一百六十五條規定，提示檢察官之起訴
    書或告以要旨，以取代「訊問」被訴事實。本件原審法院之
    審判程序，依審判筆錄記載，審判長並未就被告被訴之犯罪
    事實，依法踐行「訊問」之程序，而僅以「對於檢察官起訴
    書及追加起訴書所載之犯罪事實有何意見？」一語取代（見
    原審卷第二宗第二九０頁），即為有罪之判決，自屬於法有
    違（參照最高法院九十六年度台上字第二０五八號判決、九
    十六年度台上字第二０六０號判決）。被告三人上訴意旨否
    認犯行，雖無理由，然原審判決既有前揭可議之處，自屬無
    可維持，應由本院將原判決予以撤銷改判。爰審酌被告三人
    犯罪之動機、目的、手段，被告乙○○、丁○○平時素行尚
    稱良好，詐取被害人之金額甚高，犯罪情節重大，被告甲○○涉案程度甚重，事後仍飾詞圖卸，拒不說出所得款項之流
    向，被告三人犯罪後均否認犯行，犯罪後態度不佳等一切情
    狀，分別量處如主文第二至四項所示之刑。本件被告乙○○
    與地主委託之代理人吳金來訂立之不動產買賣契約書上承買
    人欄「壬○○」之署名一枚（見九十三年度他字第六二六號
    影卷第四七頁），係屬偽造之署名，應依刑法第二百十九
    條規定沒收。又前揭不動產買賣契約書上買受人欄記載之壬○○姓名（見九十三年度他字第六二六號影卷第四二頁）
    ，為文書內容之一部，非屬署名，自非偽造之署押，故不得
    宣告沒收。另扣案之手機二支（內無SIM卡）無法證明有供
    本案犯罪所用，亦不予宣告沒收。
五、被告丁○○之選任辯護人於本院聲請傳訊證人童玉珠、謝萬
    生、林燕如，本院審酌證人童玉珠、謝萬生於原審審理中，
    業經到庭結證明確，並於原審審理中賦予被告詰問之機會，
    均無再予傳訊之必要。另被告丁○○之選任辯護人聲請詰問
    證人林燕如之事項，係關於本案犯罪後，被告丁○○有無要
    證人林燕如交出被告甲○○之行蹤，縱使屬實，亦與本案犯
    罪事實無關聯性，是本院認亦無傳訊之必要。又臺灣南投地
    方法院檢察署檢察官移送併辦審理之犯罪事實（九十六年偵
    字第六０三九號），與檢察官追加起訴之犯罪事實同一，為
    實質上一罪，併此敘明。
據上論斷，應依刑事訴訟法第三百六十九條第一項前段、第三百
六十四條、第二百九十九條第一項前段，刑法第二條第一項前段
、第二十八條、第二百十六條、第二百十條、第二百十九條、第
三百三十九條第一項、修正前刑法第五十六條、第五十五條，刑
法施行法第一條之一，判決如主文。
本案經檢察官丙○○到庭執行職務。
中　　華　　民　　國　　96　　年　　10　　月　　4 　　日
            刑事第十一庭　審判長法　官　陳　朱　貴
                                法　官　郭　同　奇
                                法　官　胡　文　傑
上列正本證明與原本無異。
被告乙○○部分，得上訴。
被告丁○○、甲○○部分，不得上訴。
如不服本判決應於收受送達後十日內向本院提出上訴書狀，其未
敘述上訴之理由者並得於提起上訴後十日內向本院補提理由書（
均須按他造當事人之人數附繕本）。
                                書記官  陳　文  琴
中　　華　　民　　國　　96　　年　　10　　月　　4   　日
   附表一
 ┌──┬──────┬──────┬──────┬────┬────┬────┬────┐
 │編號│簽約時間    │出售土地地號│所有權人    │賣方代理│約定總價│交付定金│被害人  │
 │    │            │            │            │人      │        │金額    │        │
 ├──┼──────┼──────┼──────┼────┼────┼────┼────┤
 │    │            │南投縣竹山鎮│張淑芬      │乙○○  │八千八百│一千三百│壬○○  │
 │一  │93年3月19日 │照鏡段969、9│吳金寶      │        │五十萬元│萬元    │        │
 │    │            │70、971號土 │蔡宜真      │        │        │        │        │
 │    │            │地          │劉蕓綾      │        │        │        │        │
 ├──┼──────┼──────┼──────┼────┼────┼────┼────┤
 │    │            │南投鎮埔里鎮│謝萬生、謝菁│丁○○  │一億三千│二千萬元│庚○○  │
 │    │            │水頭段977之1│敏          │        │萬元    │        │        │
 │二  │93年6月21日 │67、977之168│            │        │        │        │        │
 │    │            │、977之181、│            │        │        │        │        │
 │    │            │977之1754、9│            │        │        │        │        │
 │    │            │77之1755、97│            │        │        │        │        │
 │    │            │7之455、977 │            │        │        │        │        │
 │    │            │之499地號（ │            │        │        │        │        │
 │    │            │註：起訴書及│            │        │        │        │        │
 │    │            │原判決將977 │            │        │        │        │        │
 │    │            │之455誤載為 │            │        │        │        │        │
 │    │            │977之445，又│            │        │        │        │        │
 │    │            │漏載977之168│            │        │        │        │        │
 │    │            │、977之499）│            │        │        │        │        │
 └──┴──────┴──────┴──────┴────┴────┴────┴────┘
   附表二
 ┌──┬──────┬─────┬───────┬──────┬────┐
 │編號│匯款人      │日期　　  │匯入帳戶      │金額        │ 備註   │
 ├──┼──────┼─────┼───────┼──────┼────┤
 │一  │乙○○      │93年3月19 │合作金庫銀行西│三百萬元    │        │
 │    │            │日        │台中分行      │（註：其中二│        │
 │    │            │          │0000-000-00000│百萬元清償積│        │
 │    │            │          │戶名陳麗雲    │欠陳麗雲、黃│        │
 │    │            │          │              │金樑之借款，│        │
 │    │            │          │              │乙○○多匯一│        │
 │    │            │          │              │百萬元，由陳│        │
 │    │            │          │              │麗雲提領現金│        │
 │    │            │          │              │七十五萬元，│        │
 │    │            │          │              │其中五萬元留│        │
 │    │            │          │              │供陳麗雲自己│        │
 │    │            │          │              │使用，交付現│        │
 │    │            │          │              │金七十萬元予│        │
 │    │            │          │              │乙○○，另匯│        │
 │    │            │          │              │款二十八萬二│        │
 │    │            │          │              │千元至乙○○│        │
 │    │            │          │              │帳戶，扣除借│        │
 │    │            │          │              │款利息一萬八│        │
 │    │            │          │              │千元，乙○○│        │
 │    │            │          │              │實際取得九十│        │
 │    │            │          │              │八萬二千元）│        │
 ├──┼──────┼─────┼───────┼──────┼────┤
 │二  │乙○○      │93年3月19 │中國信託商業銀│五百萬元    │參93年度│
 │    │            │日        │行臺中分行    │（註：於93年│他字第62│
 │    │            │          │00000-000000-0│3月19日提領 │6號影卷 │
 │    │            │          │戶名甲○○    │五百萬元）  │第233 │
 │    │            │          │              │            │頁、原審│
 │    │            │          │              │            │卷第一宗│
 │    │            │          │              │            │第171頁 │
 ├──┼──────┼─────┼───────┼──────┼────┤
 │三  │乙○○      │93年3月19 │臺灣土地銀行西│五百萬元    │參93年度│
 │    │            │日        │臺中分行      │（註：於93年│他字第62│
 │    │            │          │000000000000  │3月19日提領 │6號影卷 │
 │    │            │          │戶名甲○○    │五百萬元）  │第210 │
 │    │            │          │              │            │頁、原審│
 │    │            │          │              │            │卷第一宗│
 │    │            │          │              │            │第137頁 │
 ├──┼──────┼─────┼───────┼──────┼────┤
 │四  │庚○○      │93年6月21 │臺灣土地銀行西│一千萬元    │參93年度│
 │    │            │日        │臺中分行      │（註：於93年│他字第62│
 │    │            │          │000000000000號│6月21日分二 │6號影卷 │
 │    │            │          │戶名甲○○    │筆提領，每筆│第211 │
 │    │            │          │              │各提領五百萬│頁、原審│
 │    │            │          │              │元）        │卷第一宗│
 │    │            │          │              │            │第132、 │
 │    │            │          │              │            │138頁   │
 ├──┼──────┼─────┼───────┼──────┼────┤
 │五  │庚○○      │93年6月21 │國泰世華商業銀│一千萬元    │參93年度│
 │    │            │日        │行西台中分行  │（註：於93年│他字第62│
 │    │            │          │000000000000號│6月21日提領 │6號影卷 │
 │    │            │          │戶名甲○○    │一千萬元）  │第194 │
 │    │            │          │              │            │頁、原審│
 │    │            │          │              │            │卷第二宗│
 │    │            │          │              │            │第6頁   │
 └──┴──────┴─────┴───────┴──────┴────┘
附錄所犯法條
中華民國刑法第210條
（偽造變造私文書罪）
偽造、變造私文書，足以生損害於公眾或他人者，處5年以下有
期徒刑。
中華民國刑法第216條
（行使偽造變造或登載不實之文書罪）
行使第 210 條至第 215 條之文書者，依偽造、變造文書或登載不實
事項或使登載不實事項之規定處斷。
中華民國刑法第339條第1項（普通詐欺罪）
意圖為自己或第三人不法之所有，以詐術使人將本人或第三人之
物交付者，處5年以下有期徒刑、拘役或科或併科1千元以下罰金
。
